臺灣高等法院高雄分院民事裁定
111年度再抗字第1號
再審聲請人  黃耀烱  
再審相對人  中華開發資產管理股份有限公司

法定代理人  童兆勤  
再審相對人  潘快      住屏東縣○○市○○街00號                      魏可欣    住同上
上列當事人間聲請假處分事件，再審聲請人對於民國110 年12月
3 日本院110 年度抗字第345 號裁定，聲請再審，本院裁定如下
：
    主  文
再審聲請駁回。
再審聲請訴訟費用由再審聲請人負擔。
    事實及理由
一、再審聲請人主張：緣伊前聲請假處分事件，原審駁回聲請後
    ，經伊提起抗告，遭本院於民國110 年12月3 日以110 年度
    抗字第345號裁定（下稱原確定裁定），駁回伊之抗告。惟
    原法院民事執行處將伊不動產強制執行拍賣，由第三人拍定
    ，價金為新臺幣（下同）5,404,000元，然伊未取得分毫，
    故有假處分之必要，且本件應由原法院管轄。爰依民事訴訟
    法第496條第1項、第497條、第507條聲請再審，請求廢棄原
    確定裁定等語。
二、按裁定已經確定，而有民事訴訟法第496 條第1 項或第497
    條之情形者，得準用本編之規定，聲請再審。同法第507 條
    定有明文。次按提起再審之訴，應依本法第501 條第1 項第
    4 款規定表明再審理由，及關於再審理由並遵守不變期間之
    證據，此為必須具備之程式。而所謂表明再審理由，係指必
    須敘明確定裁定有民事訴訟法第496 條第1 項各款所列再審
    原因之何款事由或有同法第497 條之情形，暨合於各該款法
    定再審事由之具體情事而言，倘僅泛言有何條款之再審事由
    ，無具體情事者，仍難謂已合法表明再審事由，其聲請即屬
    不合法，且毋庸命其補正，逕行駁回之（最高法院64年度台
    聲字76號、103年度台抗字第663號、105年度台抗字第600號
    民事裁定意旨參照）。
三、經查：本件再審聲請人聲請假處分事件，經第一審法院駁回
    其假處分之聲請，再審聲請人不服提起抗告，本院以原確定
    裁定駁回其抗告，有原確定裁定在卷可稽。又再審聲請人雖
    以前揭聲請事由而依民事訴訟法第496條第1項、第497條、
    第507條規定聲請再審，然此與原確定裁定駁回再審聲請人
    抗告之理由全然無涉。此外，再審聲請人未具體表明原確定
    裁定究有何合於上揭條款所定再審理由之具體情事，自難認
    已合法表明再審事由，其所為再審聲請即屬不合法，且毋庸
    命其補正。從而，依前揭說明，本件再審聲請人聲請再審，
    為不合法，應予駁回。
四、據上論結，本件聲請為不合法，爰裁定如主文。 
中　　華　　民　　國　　111 　年　　1 　　月　　28　　日
                            民事第六庭
                                審判長法  官  魏式璧
                                      法  官  黃悅璇
                                      法  官  郭慧珊
以上正本證明與原本無異。
如不服本裁定應於送達後10日內向本院提出抗告狀（須按他造當
事人之人數附繕本），並繳納抗告費新臺幣1,000元。
中　　華　　民　　國　　111 　年　　1 　　月　　28　　日
                                      書記官  李采芹